臺灣高雄地方法院刑事附帶民事訴訟裁定
原　　　告　聯邦商業銀行股份有限公司
法定代理人　李憲章
訴訟代理人　翁祥宙
被　　　告　蔡賢寶
　　　　　　李姿瑩
上列被告因偽造文書等案件（本院99年度訴字第1274號），經原
告提起附帶民事訴訟，請求損害賠償，本院判決如下：
    主  文
被告應連帶給付原告新台幣壹萬伍仟伍佰貳拾捌元，及被告蔡賢
寶自民國九十九年八月二十九日起至清償日止、被告李姿瑩自民
國九十九年八月二十一日起至清償日止，均按週年利率百分之五
計算之利息。
本判決得假執行。
    事實及理由
一、原告起訴主張：被告蔡賢寶與李姿瑩2 人因圖盜刷他人信用
    卡以獲取不法利益，於99年1 月17日由被告蔡賢寶在高雄市
    鼓山區○○○路51巷登山口附近竊得林鳳鴦（起訴狀誤載為
    林鳳「鴛」）所有之原告銀行信用卡（卡號：000000000000
    0000）1 張後，被告2 人共同基於詐欺取財及偽造私文書並
    行使之犯意聯絡，一同前往商店持上開信用卡盜刷消費，致
    原告陷於錯誤，誤以為係林鳳鴦本人消費而墊付款項，共計
    詐得新臺幣（下同）15,528元，爰依民法第184 條第1 項、
    第18 5條請求被告蔡賢寶與李姿瑩應連帶賠償原告所受損害
    ，並聲明：求為判決被告2 人應連帶給付原告15,528元及自
    起訴狀繕本送達翌日起至清償日止按週年利率5%計算之利息
    ，訴訟費用由被告負擔。
二、被告2人方面：均認諾原告之請求（見附民卷第14頁）。
三、按附帶民事訴訟之判決，應以刑事訴訟判決所認定之事實為
    據；當事人經合法傳喚，無正當之理由不到庭或到庭不為辯
    論者，得不待其陳述而為判決，刑事訴訟法第500 條前段、
    第498 條前段分別定有明文。次按，因故意或過失，不法侵
    害他人之權利者，負損害賠償責任；數人共同不法侵害他人
    之權利者，連帶負損害賠償責任」民法第184 條第1 項前段
    、第185 條分別定有明文。又按當事人於言詞辯論時為訴訟
    標的之捨棄或認諾者，應本於其捨棄或認諾為該當事人敗訴
    之判決，刑事訴訟法第491 條第8 款準用民事訴訟法第384
    條亦可參照。查被告李姿瑩未於言詞辯論期日到場，依前揭
    規定，本院自得不待其陳述而為判決。
四、經查，本件原告起訴主張被告蔡賢寶與李姿瑩共同盜用林鳳
    鴦所有之原告信用卡前往商店盜刷消費，並由被告李姿瑩在
    前開信用卡簽帳單上偽造林鳳鴦署名，致原告陷於錯誤，以
    為係林鳳鴦本人消費而墊付款項，共受有15,528元之損失（
    計算式：即信用卡消費款共7,764 元＋7,764 元＝15,528元
    ）損害等情事，業據本院以99年度訴字第1274號刑事判決有
    罪在案，堪認原告上開主張為真實。原告基於侵權行為損害
    賠償之法律關係，請求被告2 人連帶給付15,528元，及自起
    訴狀繕本送達（被告蔡賢寶部分為99年8 月28日、被告李姿
    瑩部分為99年8 月20日，此有送達證書在卷可稽，見附民卷
    第8 、10頁）之翌日起至清償日止，按週年利率5%計算之利
    息，自屬有據，應予准許。再被告2 人已於99年10月18日本
    院言詞辯論時均同意如數給付，核屬就訴訟標的之認諾（見
    附民卷第14頁），揆諸前開說明，本院自應為被告2 人敗訴
    之判決。又本件係本於被告2 人認諾所為之判決，爰依職權
    宣告假執行，併此敘明。
五、原告固聲明訴訟費由應由被告負擔，惟本件係刑事附帶民事
    訴訟，無庸徵收裁判費，且訴訟費用之核定屬法院職權事項
    ，無庸就此而為准駁，附此敘明。
六、據上論結，原告之訴為有理由，應依刑事訴訟法第498 條前
    段、第502 條第第2 項、第491 條第8 款、第10款、民事訴
    訟法第384 條、第389 條第1 項1 款，判決如主文。
中    華    民    國   100    年    3     月    10    日
                  刑事第十一庭  審判長法  官  李代昌
                                      法  官  鄭  瑋
                                      法  官  林正忠
以上正本證明與原本無異。
如不服本判決應於收受本判決後10日內向本院提出上訴書狀，並
應敘述具體理由，如未敘述上訴理由者，應於上訴期間屆滿後20
日內補提理由書狀於本院（均須按他造當事人之人數附繕本）「
切勿逕送上級法院」。
中    華    民    國   100    年    3     月    11    日
                                      書記官  劉甄庭